臺灣高等法院臺中分院刑事判決
111年度上訴字第1551號

上  訴  人  
即  被  告  范順霞
指定辯護人  本院公設辯護人  陳秋靜  
上列上訴人即被告因個人資料保護法等案件，不服臺灣臺中地方
法院111年度訴字第509號中華民國111年5月27日第一審判決（起
訴案號：臺灣臺中地方檢察署110年度偵字第14409號），提起上
訴，本院判決如下：
    主  文
上訴駁回。
丙○○緩刑參年。
    犯罪事實及理由
一、本案審理範圍：
　　按刑事訴訟法第348條第3項規定立法理由，宣告刑、數罪併
    罰所定之應執行刑、沒收，倘若符合該條項的規定，已得不
    隨同其犯罪事實，而單獨成為上訴之標的，且於上訴人明示
    僅就刑上訴時，第二審法院即不再就原審法院所認定之犯罪
    事實為審查，而應以原審法院所認定之犯罪事實，作為論認
    原審宣告刑、執行刑及沒收妥適與否的判斷基礎。查上訴人
    即被告丙○○（下稱被告）提出之刑事聲明上訴狀載明理由：
    原審判決刑期過重，被告為單親且為低收入戶，且養育2名
    未成年子女，請求從輕量刑等語（見本院卷第6頁），復於
    本院審理中就上訴意旨陳稱：原審判太重，希望再減 輕一
    點等語（見本院卷第129頁），再經本院與被告及其辯護人
    確認被告係僅就刑之部分提起上訴等語（見本院卷第130頁
    ），是本院僅就原審判決有罪部分量刑妥適與否進行審理，
    至於其他部分，則非本院審查範圍，合先敘明。
二、本案據以審查原判決之量刑妥適與否之原審所認定犯罪事實
    及其罪名部分：
  ㈠原判決犯罪事實：丙○○與甲○○有三角關係之感情糾紛。丙○○
    不滿甲○○與其男友汪竑勝（即陳家寶）有感情牽扯，竟意圖
    損害他人利益，基於非法利用個人資料之犯意，接續於如附
    表1編號1至6「貼文時間」欄之時間，在臺中市某處，利用
    不詳之電子裝置連結網際網路至其個人臉書「Fan Shun Xia
    」帳號後，張貼如附表1所示內容含有載有甲○○之姓名、地
    址、照片等個人資料之貼文；丙○○並基於前開同一之犯意，
    接續於如附表2編號1至5之時間，在臺中市某處，利用不詳
    之電子裝置連結網際網路至其個人臉書「Fan Shun Xia」帳
    號後，張貼如附表2編號1至5所示內容含有甲○○姓名、照片
    等個人資料內容之貼文，足生損害於甲○○。嗣經甲○○之姐李
    嗔霞瀏覽前開網頁後，擷取圖片傳送予甲○○觀看，而查悉上
    情（被訴加重誹謗、公然侮辱部分，另經告訴人甲○○撤回告
    訴，經原審不另為無罪之諭知）。
  ㈡原判決論罪部分：　
　⒈核被告所為，係犯個人資料保護法第41條、第20條第1項之非
    公務機關未於蒐集特定目的必要範圍內利用個人資料罪。
　⒉被告在其個人臉書，張貼如附表1編號1至6所示及如附表2編
    號1至5所示內容含有載有告訴人之姓名、地址、照片等個人
    資料之貼文等行為，係基於同一違反個人資料保護法之犯意
    ，於密切接近之時、地實行，侵害同一法益，各行為之獨立
    性極為薄弱，依一般社會健全觀念，在時間差距上，難以強
    行分開，應視為數個舉動之接續施行，合為包括之一行為予
    以評價，為接續犯。
三、上訴理由之論斷：
　㈠原審法院審理結果，認被告犯行事證明確，乃審酌被告為成
    年人，明知現今社會網際網路無遠弗屆，傳送資訊迅速，且
    其明知告訴人之姓名、地址、照片等均屬個人隱私權保護之
    範疇，非於法令規定之特定目的必要範圍內，不得非法利用
    ，竟未得告訴人之同意，而為前開犯行，顯見被告法治觀念
    薄弱，所為實不可取。然慮及被告犯後坦承犯行，態度尚佳
    ，其業與告訴人調解成立，告訴人並具狀撤回告訴，有原審
    調解程序筆錄、聲請撤回告訴狀可參，並衡酌被告犯罪之動
    機、目的、手段等一切情狀，量處有期徒刑3月，如易科罰
    金，以新臺幣1000元折算1日。經核原審判決已依刑法第57
    條規定，考量前述各項事由，量刑並無不當。
　㈡被告雖以告訴人介入其與汪竑勝之間，致其無法與對方結婚 
    ，害其白白為對方生一個孩子，小孩僅能認領等情；且其子
    女另遭他人騷擾，需要其照顧等情，並提出手機截圖照片、
    戶口名簿照片）、臺中市政府清水分局書函（見本院卷第27
    至62、113、114頁）為憑。惟按刑之量定，為求個案裁判之
    妥當性，法律賦予法院裁量之權，量刑輕重，屬為裁判之法
    院得依職權自由裁量之事項，苟其量刑已以行為人之責任為
    基礎，並斟酌刑法第57條各款所列情狀，在法定刑度內，酌
    量科刑，如無偏執一端，致明顯失出失入情形，上級審法院
    即不得單就量刑部分遽指為不當或違法。本案原判決關於科
    刑部分，業已具體斟酌刑法第57條之各款情狀，而就被告所
    犯量處上開有期徒刑，並未逾法定刑度，亦未違反比例原則
    、罪刑相當原則，其量刑核無不當或違誤，且就被告所犯個
    人資料保護法第41條之罪，法定刑為5年以下有期徒刑，得
    併科新臺幣100萬元以下罰金，其最低法定刑為有期徒刑2月
    ，原審僅判處有期徒刑3月，已係自最低刑度起量，並無過
    重之情形，顯已就個案之一切情狀充分考量，其量刑核屬妥
    適，自不能任意指摘為違法，被告上訴請求從輕量刑，尚難
    准許。
　㈢綜上所述，被告提起上訴為無理由，應予駁回。
四、緩刑之宣告：　
　㈠按刑法第74條第1項規定：「受2年以下有期徒刑、拘役或罰
    金之宣告，而有下列情形之一，認以暫不執行為適當者，得
    宣告2年以上5年以下之緩刑，其期間自裁判確定之日起算：
    一、未曾因故意犯罪受有期徒刑以上刑之宣告者。二、前因
    故意犯罪受有期徒刑以上刑之宣告，執行完畢或赦免後，5
    年以內未曾因故意犯罪受有期徒刑以上刑之宣告者」。其刑
    事政策上之目的，除為避免短期自由刑之弊害，使不至於在
    監獄內感染或加深犯罪之惡習，甚至因此失去職業、家庭而
    滋生社會問題，並有促使偶發之行為人能引為警惕，期使自
    新悔悟，而收預防再犯之效。又行為經法院評價為不法之犯
    罪行為，且為刑罰科處之宣告後，究應否加以執行，乃刑罰
    如何實現之問題。依現代刑法之觀念，在刑罰制裁之實現上
    ，宜採取多元而有彈性之因應方式，對於有改善可能者，其
    刑罰執行與否，則應視刑罰對於行為人之作用而定。倘認有
    以監禁或治療謀求改善之必要，固須依其應受威嚇與矯治之
    程度，而分別施以不同之改善措施（入監服刑或在矯治機關
    接受治療）；反之，如認行為人對於社會規範之認知並無重
    大偏離，行為控制能力亦無異常，僅因偶發、初犯或過失犯
    罪，刑罰對其效用不大，祇須為刑罰宣示之警示作用，即為
    已足，此時即非不得緩其刑之執行，並藉違反緩刑規定將入
    監執行之心理強制作用，謀求行為人自發性之改善更新。而
    行為人是否有改善之可能性或執行之必要性，固係由法院為
    綜合之審酌考量，並就審酌考量所得而為預測性之判斷，但
    當有客觀情狀顯示預測有誤時，亦非全無補救之道，法院仍
    得在一定之條件下，撤銷緩刑，使行為人執行其應執行之刑
    ，以符正義。由是觀之，法院是否宣告緩刑，有其自由裁量
    之職權，而基於尊重法院裁量之專屬性，對其裁量宜採取較
    低之審查密度，祇須行為人符合刑法第74條第1項所定之條
    件，法院即得宣告緩刑，與行為人犯罪情節是否重大，是否
    坦認犯行並賠償損失，並無絕對必然之關聯性。
　㈡被告未曾因故意犯罪受有期徒刑以上刑之宣告，符合緩刑之
    要件，告訴人雖稱不希望被告緩刑；被告雖係初犯難保不會
    再犯，如果緩刑沒有警惕作用，不應該緩刑等語（見本院卷
    第109頁）。本院考量雖被告所為極不可取，然因本件犯罪
    係因感情糾紛所致，事出有因，其一時失慮，致罹刑典，犯
    後坦認犯行，並已與被害人達成調解以賠償被害人，業如前
    述，足認被告已具悔意，而被告為低收入戶，有其臺中市神
    岡區低收入戶證明書可憑（見本院卷第7頁）。而告訴人上
    開不同意被告緩刑之理由，無非因恐被告未心生警惕而再犯
    ，然而倘被告再犯，非不得藉由撤銷緩刑之心理強制作用，
    當可節制被告再行犯罪，且檢察官於本院審理中亦陳明：建
    請法院給予被告緩刑機會等語（見本院卷第136頁）。是本
    院認被告應無再犯之虞，所宣告之刑以暫不執行為適當，爰
    依刑法第74條第1 項第1 款之規定，併予宣告緩刑3年，以
    勵自新。
據上論斷，應依刑事訴訟法第368條，判決如主文。
本案經檢察官吳錦龍提起公訴，檢察官乙○○到庭執行職務。
中　　華　　民　　國　　111 　年　　9 　　月　　21　　日
            刑事第十二庭   審判長法　官　張  國  忠
                                 法　官  李  雅  俐
                                 法　官  陳      葳 
以上正本證明與原本無異。
如不服本判決應於收受送達後20日內向本院提出上訴書狀，其未
敘述上訴理由者，並得於提起上訴後20日內向本院補提理由書狀
（均須按他造當事人之人數附繕本）「切勿逕送上級法院」。因
疫情而遲誤不變期間，得向法院聲請回復原狀。 

　　　　　　　　　　　　　     　書記官  蔡  皓  凡

中　　華　　民　　國　　111 　年　　9 　　月　　21　　日

個人資料保護法第41條
意圖為自己或第三人不法之利益或損害他人之利益，而違反第6
條第1項、第15條、第16條、第19條、第20條第1項規定，或中央
目的事業主管機關依第21條限制國際傳輸之命令或處分，足生損
害於他人者，處5年以下有期徒刑，得併科新臺幣1百萬元以下罰
金。



























　
附表1
編號 貼文內容 貼文時間 1. 妳（起訴書誤載為「你」）說怕他有病不讓他幹了、沒看過 你這麼不要臉的小三找男人找到我家裡來 (警卷照片編號3，貼文下方並有甲○○姓名及地址) 110/2/4 (筆錄誤稱110年3月) 2. 甲○○‧‧‧ 你是破壞別人家庭的小三、你的鮑魚壞掉了他過敏傳染(警卷照片編號7，貼文下方並有甲○○臉書貼文及照片) 110年初 3. 甲○○不想被罵「婊子」就不要破壞人家的家庭、 你真的很欠幹、騷貨一個破鞋一隻 (警卷照片編號8，貼文下方並有其與甲○○之對話內容擷圖) 109/6 4. 睡了別人的老公你就是『婊子』破壞別人家庭的小三、妳（起訴書誤載為「你」）的報應就是被罵婊子小三 (警卷照片編號10，貼文下方並有甲○○照片) 109/9、10 5. 甲○○你這個欠人幹的婊子、幫我老公口交一定很讚，你這個賣B貨、傻B (警卷編號12，貼文下方並有甲○○照片) 109/9 6. 看了他的賴（起訴書誤載為「手機」）才知道上班時間都在跟你這個婊子聊曖昧讓堅持成為信仰你寫的婊子 (警卷照片編號13，貼文並有甲○○臉書照片) 109/9 

附表2
編號 貼文內容 被告貼文時間 1. 犯賤 (警卷照片編號2，貼文下方並有甲○○照片) 109/2/5 2. 想要我拿公司的鋼刷把你的雞巴刷爛是不是有種接電話啊賤女人 (警卷照片編號4，貼文下方並有甲○○照片) 109/7 3. 雞巴癢到不行，幹你娘！犯賤 狗男女的聯絡時間犯賤臭雞巴 (警卷照片編號5，貼文下方並有與甲○○對話之照片) 109/6 4.（即起訴書附表二編號5） 甲○○你就這麼欠男人幹喔，操你媽B咧賤貨 (警卷照片編號14，貼文下方並有甲○○照片) 109/6 5.（即起訴書附表二編號6） 陳家寶、甲○○你們這一對不要臉的狗男女 (警卷照片編號15，貼文下方並有甲○○照片) 108/12/29